臺灣高等法院高雄分院刑事判決　　 94年度上更(二)字第109號
上　訴　人
即　被　告　甲○○
選任辯護人　紀錦隆　律師
　　　　　　郭寶蓮　律師
上列上訴人因違反毒品危害防制條例案件，不服臺灣高雄地方法
院92年度訴字第2485號中華民國92年12月31日第一審判決（起訴
案號：臺灣高雄地方法院檢察署92年度偵字第14017 號），提起
上訴，判決後，經最高法院第2次發回更審，本院判決如下：
     主  文
原判決撤銷。
甲○○販賣第二級毒品，處有期徒刑捌年，褫奪公權伍年，扣案
之甲基安非他命貳包（壹包驗後淨重伍佰拾玖點零壹公克，包
裝重拾伍點玖壹公克；另壹包驗後淨重伍佰貳拾貳點柒肆公克，
包裝重拾陸點陸公克）均沒收銷燬之。
     事  實
一、甲○○於民國（下同）79年間因違反藥物藥商管理法案件，
    經臺灣高等法院台中分院以79年上訴字第1404號判處有期徒
    刑2 年確定；又於80年間因賭博案件，經台灣彰化地方法院
    以80年度易字第121 號判處有期徒刑3 月，並裁定應執行有
    期徒刑2 年2 月確定，於82年5 月1 日執行完畢（未構成累
    犯）。仍不知悔改，其因有施用甲基安非他命（以下簡稱安
    非他命）之習慣，花費不貲，竟思販入第二級毒品安非他命
    後再行賣出營利之意圖，於91年7 月1 日晚間某時，透過真
    實姓名年籍均不詳綽號「陳先生」之成年男子輾轉介紹向林
    忠榮販入第二級毒品安非他命，約定以每公斤新台幣（下同
    ）35萬元之價格購買1 公斤之安非他命，並約定在翌（2）
    日下午4 時許（起訴書誤繕為下午6 時許），在嘉義市火車
    站附近交易。同年月2 日下午4 時許，甲○○與不知情之妻
    孫美華、妻妹孫美麗共同搭乘不知情之連襟秦萬永所駕駛車
    牌號碼DG-8519 號自用小客車前往嘉義市火車站，再搭載在
    該處等候之「陳先生」與甲○○至車站附近之某咖啡廳後，
    秦萬永等3 人即先行離去，「陳先生」於指示甲○○在咖啡
    廳等候另3 名男子前來交易毒品後亦先行離去。約同日下午
    6 時許，林忠榮（涉犯製造安非他命部分，另經本院判刑確
    定）、葉宗顯（擔任林忠榮方面之介紹人，檢察官以其於調
    查及偵查中供述林忠榮、陳正奇製造安非他命，使調查人員
    依其陳述循線查獲林忠榮、陳正奇等人製造安非他命之情，
    因而為不起訴之處分確定），王清發（擔任陳先生透過王清
    發找葉宗顯再輾轉找到林忠榮）至該咖啡廳，由王清發介紹
    甲○○與林忠榮認識後，林忠榮即直接與甲○○進行交易，
    林忠榮將以茶葉包裝之安非他命2 包（1 包淨重539.01公克
    ，包裝重15.91 公克，純度91.07 ％，純質淨重490.88公克
    ；另1 包淨重522.74公克，包裝重16.36 公克，純度90.73
    ％，純質淨重474.28公克）交予甲○○，甲○○再當場交付
    現金35萬元予林忠榮，林忠榮等人則先行離去。甲○○購得
    上開安非他命後，即聯絡不知情之秦萬永開車至該咖啡廳載
    送其至其岳父位於嘉義縣大林鎮○○路49號住處。嗣於同日
    下午6 時30分許，秦萬永駕駛上開車輛搭載孫美麗、孫美華
    至咖啡廳接送甲○○運輸該批毒品行經嘉義縣民雄鄉台一線
    與166 號縣道交岔路口處時，為法務部調查局南部地區機動
    工作組人員當場查獲，並扣得上開偽以茶葉包裝之安非他命
    2 包。
二、案經法務部調查局南部地區機動工作組（以下簡稱南機組）
    報請臺灣高雄地方法院檢察署檢察官偵查起訴。
    理   由
一、訊據上訴人即被告甲○○（下稱被告）固坦承有於前揭時、
    地透過綽號「陳先生」男子之介紹，向原先不知其姓名之林
    忠榮購買扣案之安非他命2 包，並於運輸該毒品前往其岳父
    住處的途中為南機組調查員查獲之事實不諱，惟矢口否認有
    販賣第二級毒品安非他命之犯行，辯稱：伊自85年即開始施
    用安非他命，毒癮很大，曾以每次3 、5,000 元向「陳先生
    」購買安非他命施用，因伊施用安非他命之量大，「陳先生
    」建議購買大量較便宜，依葉宗顯之證詞，該次交易價額應
    是50萬元，故伊以35萬元僅是購買其中1 包而已，另外1 包
    係「陳先生」買的，寄放在伊那裏而已，伊此次購買安非他
    命，是為自己吸用，絕無販賣圖利之意思云云。惟查：
  (一)被告於前揭時地與不知情之妻孫美華、妻妹孫美麗一同搭乘
    連襟秦萬永所駕駛車牌號碼DG-8519 號自用小客車前往嘉義
    市火車站，再搭載在該處等候之「陳先生」與被告前往嘉義
    市火車站附近之某咖啡廳，秦萬永等3 人即先行離去，「陳
    先生」於指示被告留在該地等候另3 名男子前來交易毒品後
    亦先行離去，約同日下午6 時許，林忠榮、葉宗顯、王清發
    3 人至該咖啡廳，由林忠榮與被告直接交易，由林忠榮將扣
    案以茶葉盒包裝之安非他命2 包交予被告，被告當場交付現
    金35萬元予林忠榮之事實，業據被告甲○○於南機組調查、
    檢察官偵查、原審及本院前審審理時供承不諱，即最高法院
    發回後，本院本次於準備程序為爭點整理時，被告仍認前開
    事實乃為不爭執之事項，核與證人林忠榮、葉宗顯於本院前
    審審理時結證（見本院上更(一)字卷第136 、257 頁）及證人
    秦萬永、孫美麗、孫美華於南機組調查時證述之情節大致相
    符（見偵查卷第20-26 頁）。證人秦萬永、孫美麗、孫美華
    在調查中之陳述，依刑法第159 條第1 項之傳聞證據，然被
    告於本院審理時已同意該等證人在調查中之陳述，有證據能
    力，依刑事訴訟法第159 條之5 之規定，本院自得採為認定
    被告犯罪之證據。並有現場交易照片7 幀在卷可憑（其中2
    幀見偵查卷8 、9 頁；另5 幀見本院前審卷第70頁至第72頁
    ），且上揭扣案之結晶物經送法務部調查局以氣相層析質譜
    儀分析法及化學呈色分析法鑑定結果，確為安非他命，1 包
    淨重539.01公克，包裝重15.91 公克，純度91.07 ％，純質
    淨重490.88公克；另1 包淨重522.74公克，包裝重16.36 公
    克，純度90.73 ％，純質淨重474.28公克，亦有該局92年8
    月4 日調科壹字第09262611350 號鑑定通知書1 紙在卷可憑
    （見偵查卷第84頁），是被告確已透過綽號「陳先生」之人
    與林忠榮完成購買第二級毒品甲基安非他命之交易行為，已
    甚明確。
  (二)被告雖辯稱其所購買之甲基安非他命係供自己使用，而被告
    為調查員查獲時，經調查員將對被告所採集之尿液送驗結果
    ，確呈安非他命陽性反應，此有高雄市立凱旋醫院92年7 月
    23日出具之煙毒尿液檢驗成績書1 紙附卷可稽（見偵查卷第
    73頁），固與被告所供稱其有施用安非他命之習性相符。然
    查被告係自92年4 月中旬起至6 月底止，在彰化老家施用安
    非他命之情，業據其於檢察官偵查中供述在卷（見偵查卷第
    48頁），且被告除於79年間有違反藥物藥商管理法案件外，
    並無其他施用毒品前科，此有臺灣高等法院被告全國前案紀
    錄表暨臺灣高雄地方法院檢察署前案查註紀錄表各1 份在卷
    可憑，顯見被告施用毒品安非他命之時間約1 個半月，施用
    之期間不長，其成癮性不高；被告於本院審理時雖翻稱：伊
    被移檢察署臨時偵查庭時係供述「85年起一直在吸食，92年
    4 月至6 月因SARS期間沒有毒品來源而停止吸食」，惟筆錄
    卻記成「（有無吸毒？）有的，92年4 月中旬開始吸用，最
    後一次於92年6 月底於住處吸用」，請求勘驗庭訊錄音帶等
    語；經本院勘驗92年7 月3 日被告被移送檢察官偵查時之錄
    音帶，該筆錄之記載並無錯誤，被告並無如其所辯自85年起
    一直吸食，只有在SARS期間沒有毒品來源而停止吸食等情之
    供述，有勘驗筆錄在卷足憑。被告於甫被查獲後移送檢察署
    偵訊時，其防備心較弱，顧慮亦較少，所供應屬真確可信。
    又依被告於原審初訊時供稱：總共向「陳先生」買過3 次安
    非他命毒品，各買了3,000 元、5,000 元及1 萬元等語（見
    原審法院卷第14頁），及其於原審審理中供稱：3,000 元可
    以買1 錢（3.75公克）的安非他命等語（見原審卷第65頁）
    ，足見其在1 個半月的時間內，僅吸食了1 萬8,000 元、約
    22.5公克（3.75×6=22.5）之劑量的安非他命，其施用之劑
    量亦不大。而本件查獲之安非他命驗後合計淨重高達1,061.
    75公克，有前述檢驗報告單可以證明，足見被告此次購買之
    安非他命數量遠超過其自己施用數量數10倍之多，亦與一般
    毒品施用者通常係小量購買之情形有異。被告雖另辯稱：1
    天可以吸食1 錢（約3.75公克）劑量之安非他命云云，然安
    非他之最低致死劑量為1 公克，此有法務部調查局92年12月
    8 日調科壹字第09200414030 號函1 份在卷可憑（見原審卷
    第46頁），則在被告成癮性不高，施用劑量不大之情況下，
    其每日是否可以施用高達1 錢約3.75公克之安非他命，而未
    對其生命造成威脅，顯難置信。其於原審雖又辯稱：因伊將
    安非他命放在鋁箔紙上燒烤施用，沒有吸到乾淨就丟掉，施
    用量較大云云，然安非他命物稀價昂，此為眾所週知之事，
    衡諸常情，倘未施用完畢，應會留待下次吸用，豈有隨意丟
    棄之理？足見其前開所辯，應為卸責之詞，不足採信。
  (三)被告於原審就其經濟情形，雖稱：以種植及販賣水果為生，
    一個月約可賺15、6 萬元，但其又稱所賺的錢拿給伊妻，伊
    沒有自己存等語（見原審卷第65、66頁），參諸證人秦萬永
    在南機組調查時證稱：被告數年前曾向伊借錢，迄今尚未清
    償等語（見偵查卷第26頁），足見其所能控管之金錢不多，
    如係欲買安非他命供自己施用，自當量力少量購買以求解癮
    ，始符常情，惟其竟願意花費鉅款，購買遠超過施用毒品者
    短期所需之施用量，實與常情有違，顯見被告購買本件扣案
    之安非他命，並非僅單純供己施用而已。被告於原審供稱：
    3,000 元可買1 錢（3.75公克）安非他命等語，換算結果每
    公克約為800 元。以本件查獲之安非他命1,061.75公克計算
    ，總市價約值84萬9,400 元（計算式：800 ×1,061.75=849
    400）； 再被告所稱購買毒品之成本35萬元，則將扣案之安
    非他命出售後，應可獲得相當之暴利，是被告購買毒品顯係
    俟機出售圖利，其辯稱所購買之毒品係單純供己施用云云，
    應不足採。又安非他命係價格昂貴之違禁物，其販賣為政府
    懸為禁令嚴加取締，刑責甚重，苟被告無販賣牟利之意圖，
    衡情實無甘冒被取締判處重刑之危險，一次販入安非他命1,
    061.75公克，數量高達35萬元之理，是被告確實以營利為目
    的而一次大量販入安非他命進而伺機販賣灼然明甚。被告於
    本院前審雖另稱：「賣給我之人欠我23萬元之債務，他沒有
    辦法還給我，我是扣除該債務外，再拿35萬5,000 元給他購
    買扣押之安非他命，總共以58萬5,000 元之代價購入」云云
    ，於本院本次審理時又稱：據證人葉宗顯稱本次交易之價額
    為50萬元，故伊以35萬元只是購買其中1 包而已，另1 包是
    陳先生買的，放在伊處云云；然查被告於南機組調查，檢察
    官偵查及原審審理時均陳稱係以35萬元之價格購入上揭扣案
    之安非他命2 包，於原審且明確供稱，不是與「陳先生」合
    夥買，是自己買的等語，並未表示「陳先生」曾積欠其23萬
    元（見偵查卷第5 頁、第66頁、原審卷第14、15頁），於本
    院審理時，始稱係其自己以58萬5,000 元之代價購入，又稱
    係與「陳先生」共同購買，其35萬元只購買1 包，另1 包是
    「陳先生」購買云云，先後所供，歧異如是，是否真實，已
    有可疑。況販賣毒品之人係林忠榮，而非「陳先生」，林忠
    榮豈容被告以「陳先生」所欠之債款抵充；又如本次交易之
    2 包安非他命價款共50萬元，然2 包安非他命之數量相當，
    豈有被告購買1 包35萬元，「陳先生」購買另1 包只須15萬
    元之理；被告前開所辯，扞格矛盾，無非係欲為其此次購買
    安非他命之價格不低，無暴利可圖為辯解，然欲蓋而彌彰，
    並不足採。至證人葉宗顯雖稱本次交易價格為50萬元，然被
    告係交付35萬元，已如前述，且葉某並非實際交易安非他命
    之人，上開款項亦非交由其點算，其所供交易價格50萬元云
    云，應有可能係記憶錯誤所致，並不足取。
  (五)被告於上揭時地以35萬元透過「陳先生」介紹而販入扣案之
    安非他命後，由不知情之秦萬永駕駛上開車輛搭載不知情之
    孫美麗及孫美華前往咖啡廳接送被告運送該批毒品至其岳父
    位於嘉義縣大林鎮○○路49號之住處，於行經嘉義縣民雄鄉
    台一線與166 號縣道交岔路口處時，為南機組人員當場查獲
    之事實，業經被告自承在卷，核與證人秦萬永、孫美麗、孫
    美華證述情節大致相符，並有上開安非他命2 包扣案可稽，
    是被告確有運輸該安非他命毒品前往其岳父住處無誤。被告
    於本院前審另辯稱：南機組人員攔車檢查為非法搜尋，所得
    證物，無證據能力云。惟查被告在上述咖啡廳內交易毒品時
    ，已為南機組人員監控中等情，已據證人卓英全於本院前審
    證述明確（見本院上更(一)字卷第199 頁）。而被告於販入毒
    品後，即搭乘秦萬永駕駛之自用小客車離去之際，調查人員
    已發覺其犯罪，則被告依刑事訴訟法第88條第2 項之規定自
    屬現行犯，不問何人得逕行逮捕之。從而，調查人員尾追攔
    車逮捕被告，係屬逮捕現行犯之行為，並無非法搜索之問題
    ；其等查扣之安非他命，自有證據能力，而得採為認定被告
    犯罪之證據。被告所辯上情，自非可取。
  (六)被告於本院前審雖又辯稱該「陳先生」係警方人員之線民，
    因該線民之引誘始犯本案之罪云云，然查本院既查無確切證
    據足以證明該「陳先生」係屬線民而故意陷害被告，且被告
    於南機組調查時及原審審理中均表示曾向該「陳先生」購買
    3,000 至5,000 元或1 萬元之安非他命數次，本次是因「陳
    先生」說算被告便宜一點，才跟「陳先生」購買約1 公斤之
    安非他命云云，足認被告本有購買之意，並非出自該「陳先
    生」之引誘始起意購買，自無從為被告有利之認定，併予敘
    明。
  (七)被告另辯稱：伊於南機組偵訊中，已明確交待毒品來源，當
    時調查員曾提供王清發、葉宗顯2 人之口卡片供伊指認，旋
    調查員先查獲葉宗顯，又因葉宗顯被查獲後之供述，南機組
    於1 個月後破獲林忠榮製造安非他命之工廠，林忠榮並被判
    刑確定，伊應有毒品危害防制條例第17條減輕其刑之適用云
    云。惟查，被告於92年7 月3 日南機組調查中，調查員提示
    跟監時所拍攝之照片兩張讓被告指認照片中之二老一少共3
    名男子是否為販賣毒品之人？被告雖指認無訛，然被告並未
    供出該3 人之姓名，並供稱不知他們之住所及行蹤。調查員
    又問被告「此次（你）與照片上之二老一少3 名男子購買1
    公斤安毒，（你）竟宣稱與該3 人皆不認識，亦無聯絡電話
    ，顯然與常情不合，你是否有意加以掩護他們？被告回答：
    「沒有」等各情，有調查筆錄在卷可稽，足見調查員僅提示
    涉嫌販賣者之照片，並非提示販毒者之口卡片讓被告指認，
    且被告亦無法指出販毒者之真實姓名年籍，以供調查員查證
    。又證人即南機組調查員黃洪琨於本院前審審理時結證稱：
    整個案件是由我來處理文書、資料查詢、移送書的製作，即
    從整個案源開始到偵辦，由我通知組裡的人員到現場去。葉
    宗顯在很早之前南機組偵查過他，而我們是對甲○○監控，
    在餐廳時有看到葉宗顯，我們組員有人認識，所以指認出來
    的。被告在筆錄中並沒有提到葉宗顯，被告當時不知道與他
    交易之人就是葉宗顯，我們只是提示照片給甲○○指認，並
    沒有寫上葉宗顯的名字，葉宗顯是我們組長卓英全認出來的
    。葉宗顯在92年7 月4 日有拘提到案移送檢察官偵查，檢察
    官指示另案偵查。林忠榮不是因被告供述而查獲的，王清發
    部分我們還在監控中，尚未查獲等語（見本院上更(一)字卷第
    142 頁）。另證人即南機組組長卓英全於本院前審審理時結
    證稱：92年7 月3 日到嘉義逮捕甲○○，我有在場，當時人
    數大約有3 、4 台車子，2 部機車。甲○○平常就是我們監
    控的對象，而王清發也是我們監控的對象，當天我們有接到
    電話說甲○○與王清發要在嘉義火車站見面，我們就去嘉義
    火車站監控，當時他們在嘉義火車站見面後，就到附近的咖
    啡廳，後來他們又從咖啡廳走出來，之後有1 部車子開過來
    ，林忠榮從後車廂拿出1 包東西給甲○○，後來他們就分頭
    離開了，林忠榮往嘉義市區走，甲○○往嘉義民雄方向走，
    因為交付的毒品是在甲○○那裡，所以我們就跟著甲○○車
    的子走，另外再派車跟林忠榮，但是跟林忠榮的車子我們跟
    丟了，我是跟林忠榮的車子，後來跟甲○○的車子跟到民雄
    附近，我們就把它攔截下來，而查獲毒品。因葉宗顯是本案
    相關的人之一，葉宗顯、林忠榮、王清發本來就在我們的掌
    控之中，並非被告指認的等語（見本院上更(一)字卷第199-20
    1 頁）。另證人葉宗顯於本院前審審理時結證稱：本件案發
    後，我有被南機組拘提到案，檢察官要我與他合作，說可以
    將功折罪，所以後來不起訴處分。是王清發介紹甲○○給我
    們認識，我們是第1 次見面，以前我們都不認識，見面後，
    王清發說我們以後可以做生意，我就介紹林忠榮賣毒品給甲
    ○○。林忠榮是賣主，我僅是介紹人賺佣金而已，本案交易
    之前，南機組的人並非我聯繫來偵辦此案，甲○○以前我不
    認識他，我又如何聯繫南機組的人來抓他。本件毒品買賣是
    由甲○○與林忠榮直接接洽等語（見本院上更(一)字卷第259
    、260 頁）。本院本次審理時，證人即南機組調查員吳東原
    亦結證稱：我們有情報知道被告他們要交易毒品，我們就把
    他們交易過程用照相機拍下來，照片中的人是在我們監控中
    ，事先就知道他們的資料，我有與蘇文俊共同訊問被告，在
    偵訊過程中，有提示被告交易過程拍攝的照片讓被告指認，
    當時我已知道王清發、葉宗顯之資料，印象中我沒有拿他們
    2 人的口卡讓被告指認，被告指認時只說綽號，沒有提供相
    關聯繫的電話及基本資料，他沒有供出上手的意思，無配合
    調查之意願，所以就沒有將照片上這幾個人的資料寫在筆錄
    上等語。又證人即南機組調查員蘇文俊結證稱：記得在偵訊
    被告時沒有提示口卡，有的話會寫在筆錄上等語（均見本院
    94 年7月19日筆錄），再查案發前，南機組曾就王清發之00
    00000000號行動電話予以監聽，聽到王清發與某男相約在嘉
    義市火車站見面，該組人員趕到火車站現場時，發現該男就
    是葉宗顯之情，有該組函送本院之監聽錄音及譯文在卷可稽
    。由上觀之，南機組於本件案發前，已獲得有毒品交易之情
    報，且就王清發之行動電話進行監聽，並依監聽所得之線索
    而到嘉義火車站進行拍照蒐證，如王清發、葉宗顯等人並非
    南機組監控之對象，則調查人員與其等並不認識，又如何到
    人潮甚多之火車站直接對王清發等人進行拍照蒐證，且可見
    本件販賣安非他命之人係林忠榮無訛，葉宗顯、王清發是賣
    方林忠榮之介紹人而已。而被告於南機組調查中，並未明確
    供出毒品來源，亦未指出販賣者之真實姓名年籍以供南機組
    查證，而南機組並未因而破獲林忠榮販賣毒品之情事，被告
    自無適用毒品危害防制條例第17條減輕其刑之餘地。另查林
    忠榮因涉犯製造安非他命罪行，經南機組會同電信警察第三
    中隊、高雄市政府警察局小港分局、嘉義縣警察局竹崎分局
    所組成之專案小組於92年8 月1 日破獲，並經本院判處有期
    徒刑16年確定在案，有本院93年度上訴字第68號刑事判決在
    卷可稽。被告於本案既未供述林忠榮有製造安非他命之犯行
    ，自無從適用毒品危害防制條例第17條規定予以減輕其刑，
    併此明。
  (八)另證人葉宗顯於本院前審及證人林忠榮於本院本次審理時，
    雖均證稱：走出咖啡廳後，有發現警車，有人說我們快走時
    ，被告即說：「沒關係，我們自己在吃而已」等語，被告執
    此即以購買安非他命只是供自己施用，並無販賣之意圖置辯
    ，然查被告購買安非他命之數量已超乎一般供自己施用者及
    其經濟能力之量，已如前述，不能徒以其有如此說詞，即認
    其並無販賣之意圖。又證人林忠榮於本院審理時，雖證稱：
    伊將安非他命交予被告後，被告將錢交給伊，王清發、葉宗
    顯就上車，在車上葉宗顯向伊拿走錢，而後並未分給伊錢等
    語，言下之意，似指真正之賣主係葉宗顯，然此與被告及葉
    宗顯之供述不符；況檢調單位因葉宗顯之供述而查獲林忠榮
    販賣安非他命之情，已如前述，林忠榮因而挾怨而為不實之
    證述，自有可能，上開證言之真實性即有可疑，應不足採。
  (九)綜上所述，被告罪證已甚明確，所辯要係卸責之詞，不足採
    信，其犯行洵堪認定。
二、按刑法上關於販賣罪，並不以販入之後復行賣出為要件，只
    要以販賣營利為目的販入或賣出，有一於此，其犯罪即為完
    成（最高法院67年臺上字第2500號、68年臺上字第606 號判
    例意旨參照）。又按毒品危害防制條例之運輸毒品罪，亦不
    以運輸他人所有或持有之毒品為限，即為自己運輸者亦包括
    在內，故不論運輸人係為他人運輸或為自己運輸，均應成立
    運輸毒品罪，亦有最高法院92年度台上字第3321號判決可資
    參照。被告甲○○基於營利之意圖以35萬元之代價透過「陳
    先生」之男子向林忠榮販入查扣之2 包安非他命，並搭乘不
    知情之秦萬永駕駛之上開車輛將毒品運輸至其岳父嘉義縣民
    雄鄉住處，已如前述，揆諸上開見解，核其所為係犯毒品危
    害防制條例第4 條第1 項運輸第二級毒品罪、販賣第二級毒
    品罪2 罪。其所犯上開2 罪間，有方法與目的之牽連關係，
    應依刑法第55條規定從一重之販賣第二級毒品罪處斷。又被
    告利用不知情之秦萬永實施運輸毒品犯罪，自應成立間接正
    犯。
三、原審予被告論罪科刑，固非無見；惟查：(一)被告係利用不知
    情秦萬永實施運輸毒品犯罪，自應成立間接正犯，而原判決
    理由欄就此部分漏未說明，自屬理由不備。(二)被告購得本件
    毒品後，欲將之運往其岳父位於嘉義縣大林鎮○○路49號之
    住處，已據被告供明在卷，而原判決事實欄對於被告運輸毒
    品之目的地，漏未載明，亦有未合。被告上訴意旨，仍執前
    詞，否認犯罪，固無足取，然原判決既有上述可議，自應由
    本院將原判決撤銷改判。審酌被告為求個人私益，販入大量
    毒品欲賣予他人，一旦賣出，將影響國民健康，危害社會秩
    序至鉅，犯後猶否認犯行，飾詞狡卸，惟念其尚未賣出獲利
    即被查獲，而未造成危害等一切情狀，量處有期徒刑8 年。
    並依其犯罪性質，認有褫奪公權之必要，併予宣告被告褫奪
    公權5 年。扣案之晶體2 包（1 包驗後淨重539.01公克，包
    裝重15.91 公克，純度91.07%，純質淨重490.88公克；另1
    包驗後淨重522.74公克，包裝重16.36 公克，純度90.73%，
    純質淨重474.28公克）確係安非他命，已如前述，係屬毒品
    危害防制條例規定之第二級毒品，而包裝安非他命之茶葉袋
    因與安非他命沾染，無法剝離，視同毒品，應依毒品危害防
    制條例第18條第1 項前段之規定，宣告沒收銷燬之（送驗耗
    損部分，因已滅失，爰不宣告沒收銷燬之）。
據上論斷，應依刑事訴訟法第369 條第1 項前段、第364 條、第
299 條第1 項前段，毒品危害防制條例第4 條第2 項、第18條第
1項前段，刑法第11條、第55條、第37條第2 項，判決如主文。
本案經檢察官朱文彬到庭執行職務。
中　　華　　民　　國　　94　　年　　7 　　月　　26　　日
                  刑事第四庭    審判長法  官 蕭權閔
                                      法  官 李嘉興
                                      法  官 陳吉雄
以上正本證明與原本無異。
如不服本判決應於收受本判決後10日內向本院提出上訴書狀，其
未敘述上訴理由者，並得於提起上訴後10日內向本院補提理由書
狀（均須按他造當事人之人數附繕本）「切勿逕送上級法院」。
中　　華　　民　　國　　94　　年　　7 　　月　　27　　日
　　　　　　　　　　　　　　　　　　　書記官 梁美姿
附錄本判決論罪科刑法條：
毒品危害防制條例第4 條第2 項
製造、運輸、販賣第二級毒品者，處無期徒刑或7 年以上有期徒
刑，得併科新臺幣700 萬元以下罰金。
                                                      K
